臺灣桃園地方法院刑事判決
111年度審交訴字第123號
公  訴  人  臺灣桃園地方檢察署檢察官 
被      告  陳麗君


選任辯護人  林庭誼律師
            陳志峯律師
上列被告因過失致死案件，經檢察官提起公訴（110年度偵字第3
6526號），被告於本院準備程序中，就被訴事實為有罪之陳述，
經本院告知簡式審判程序意旨，並聽取當事人及辯護人之意見後
，本院合議庭裁定改依簡式審判程序審理，本院判決如下：
    主  文
陳麗君犯過失致人於死罪，處有期徒刑陸月，如易科罰金，以新
臺幣壹仟元折算壹日。緩刑貳年。
    事實及理由
一、本件犯罪事實及證據，除於證據部分補充「被告陳麗君於本
    院準備程序及審理中之自白」、「告訴人章育斌於本院準備
    程序及審理中之證述」、「相驗照片」外，其餘均引用如附
    件檢察官起訴書之記載。
二、論罪科刑：  
  ㈠核被告所為，係犯刑法第276條之過失致死罪。再被告於肇事
    後，留在現場，嗣向前來處理之警員承認為肇事人、自首其
    前開犯行，並進而接受裁判乙節，有桃園市政府警察局桃園
    分局桃園交通中隊道路交通事故肇事人自首情形紀錄表1紙
    在卷足憑，經核符合自首要件，爰依刑法第62條前段之規定
    減輕其刑。
  ㈡爰審酌被告駕駛自用小客車上路，疏未注意車前狀況，亦未
    注意不得超速行駛，肇致本件交通事故，致被害人因而死亡
    之結果，被害人家屬因而承受失去至親之精神痛苦，所為實
    有不該；惟念其犯後坦承犯行、態度尚可，兼衡被告之過失
    情節，且與被害人家屬調解成立，並已全部賠償完畢，告訴
    人並當庭表示願意原諒被告，給予被告緩刑之機會等語，有
    本院111年9月14日準備程序筆錄、調解筆錄各1份、刑事陳
    報狀1份暨郵政跨行匯款申請書6份（詳本院卷第169、173至
    175頁、183至195頁）在卷足稽，並考量被告教育程度為高
    中肄業、家庭經濟狀況小康等一切情狀，量處如主文所示之
    刑，並諭知易科罰金之折算標準，以示懲儆。
  ㈢末查被告前未曾因故意犯罪受有期徒刑以上刑之宣告，有其
    臺灣高等法院被告前案紀錄表1份可佐，其因一時失慮，致
    罹刑典，犯後坦承犯行，深具悔意，且已與被害人家屬達成
    調解，告訴人章育斌業已宥恕被告等情，業如上述，是信被
    告經此偵審程序及刑之宣告後，應知警惕而無再犯之虞，本
    院因認對其宣告之刑以暫不執行為當，爰依刑法第74條第1
    項第1款之規定，併予宣告緩刑2年，以勵自新。
據上論斷，應依刑事訴訟法第273條之1第1項、第299條第1項前
段、第310條之2、第454條第2項，判決如主文。
本案經檢察官李亞蓓提起公訴，檢察官林欣怡到庭執行職務。　
中　　華　　民　　國　　111 　年　　10　　月　　24　　日
                    刑事審查庭    法　官　林慈雁
以上正本證明與原本無異。
如不服本判決應於收受判決後20日內向本院提出上訴書狀，並應
敘述具體理由。其未敘述上訴理由者，應於上訴期間屆滿後20日
內向本院補提理由書(均須按他造當事人之人數附繕本)「切勿逕
送上級法院」。
                                  書記官　吳秉翰
中　　華　　民　　國　　111 　年　　10　　月　　24　　日
附錄論罪科刑法條：
中華民國刑法第276條
因過失致人於死者，處5年以下有期徒刑、拘役或50萬元以下罰
金。

附件：
臺灣桃園地方檢察署檢察官起訴書
                                    110年度偵字第36526號
　　被　　　告　陳麗君　女　56歲（民國00年00月00日生）
　　　　　　　　　　　　住○○市○○區○○街00巷0號6樓
　　　　　　　　　　　　國民身分證統一編號：Z000000000號
　　選任辯護人　陳志峯律師
                林庭誼律師
                鄭哲維律師
上列被告因過失致死案件，業經偵查終結，認應提起公訴，茲將
犯罪事實及證據並所犯法條分敘如下：
　　　  犯罪事實
一、陳麗君於民國110年8月16日12時12分許，駕駛車牌號碼0000
    -00號自用小客車沿桃園市桃園區同德二街往新埔六街方向
    行駛，行經桃園市○○區○○○街00號前時，本應注意行經中央
    行車分向線路段，不得超速行駛且應充分注意車前狀況，並
    隨時採取必要之安全措施，以避免危險或交通事故之發生，
    而依當時天候晴、日間自然光線、路面乾燥、無缺陷、無障
    礙物，視距良好，客觀上並無不能注意之情事，竟疏未注意
    及此，適有章鐵彈騎乘車牌號碼000-000號普通重型機車同
    向行駛在陳麗君駕駛之上開車輛前方，陳麗君所駕駛之上開
    自小客車因而自後方追撞章鐵彈，致章鐵彈人車倒地，肋骨
    全部斷裂、肺部受損、到院前心肺功能即停止。經到場救護
    人員於同日12時36分將章鐵彈送往敏盛綜合醫院急救，院方
    於同日13時44分宣告章鐵彈急救無效死亡。
二、案經章鐵彈之子章育斌訴由桃園市政府警察局桃園分局報告
    偵辨。
　　　　證據並所犯法條
一、證據清單及待證事實
編號 證據名稱 待證事實 (一) 被告陳麗君於警詢及偵查中之自白。 被告於上開時地駕駛車牌號碼0000-00號自用小客車肇事之事實。 (二) 桃園市政府警察局桃園分局道路交通事故現場圖、道路交通事故調查報告表㈠㈡、現場照片40張、監視器、行車紀錄器錄影光碟1片及畫面擷圖共44張。 證明被害人章鐵彈於上開時地，騎乘前述機車，與被告駕駛之車牌號碼0000-00號自用小客車發生交通事故之事實。 (三) 敏盛綜合醫院診斷證明書、本署相驗筆錄、本署相驗屍體證明書、本署檢驗報告書各1份。 證明被害人因於上開時地，騎乘前述機車，與被告駕駛之車牌號碼0000-00號自用小客車發生交通事故，因此肋骨全部斷裂、肺部受損、到院前心肺功能即停止，經到場救護人員於同日12時36分將被害人送往敏盛綜合醫院急救，院方於同日13時44分宣告被害人急救無效死亡之事實。 (四) 桃園市政府車輛行車事故鑑定會鑑定意見書1份。 證明被告駕駛自用小客車行經中央行車分向線路段，超速行駛且未充分注意車前狀況，為肇事原因之事實。 
二、按行車速度，依速限標誌或標線之規定；汽車行駛時，駕駛
    人應注意車前狀況及兩車並行之間隔，並隨時採取必要之安
    全措施，不得在道路上蛇行，或以其他危險方式駕車，道路
    交通安全規則第93條第1項前段、第94條第3項分別訂有明文
    。查被告駕駛自用小客車應注意遵守上開規定，而依其情況
    ，無不能注意之情事，竟疏未注意因而肇事，致被害人受有
    傷害並發生死亡結果，其顯有過失，而本件事故之發生，既
    因被告上開過失行為所致，與被害人之受傷及死亡間，自具
    有相當因果關係，是被告犯嫌堪以認定。
三、核被告所為，係犯刑法第276條之過失致死罪嫌。又被告於
    本件車禍後，處理人員前往現場處理時在場，並當場承認為
    肇事人而自首接受裁判，有桃園市政府警察局桃園分局桃園
    交通中隊道路交通事故肇事人自首情形紀錄表附卷可稽，請
    依刑法第62條前段規定，減輕其刑。
四、依刑事訴訟法第251條第1項提起公訴。
  　此　致
臺灣桃園地方法院
中　　華　　民　　國　 111　　年　　4 　　月　　13　　日
                              檢  察  官  李  亞  蓓
本件證明與原本無異　
中　　華　　民　　國　 111　　年　  4   　月    25  　日
                              書  記  官  鄭      和 
所犯法條
中華民國刑法第276條
因過失致人於死者，處5年以下有期徒刑、拘役或50萬元以下罰
金。